ACORDAO-COMPLETO-2514522

ACÓRDÃO 18794/2021 ATA 40/2021 - SEGUNDA CÂMARA

VISTOS, relatados e discutidos estes autos que cuidam de pedido de reexame interposto por Carmen Maria Martins Gomes contra o Acórdão 1349/2020-TCU-Segunda Câmara, por meio do qual foi julgada ilegal sua concessão.
ACORDAM os Ministros do Tribunal de Contas da União, reunidos em Sessão da 2ª Câmara, ante as razões expostas pelo relator, e com fundamento no art. 48 da Lei 8.443/1992, em:
9.1. conhecer do pedido de reexame para, no mérito, negar-lhe provimento;
9.2. tornar insubsistente o subitem 9.3.1 do Acórdão 1349/2020-TCU-Plenário.
		       9.3. encaminhar cópia desta decisão à recorrente e ao Ministério Público do Distrito Federal e dos Territórios, com a informação de que o inteiro teor deste acórdão e do relatório e do voto que o fundamentam está disponível no endereço eletrônico www.tcu.gov.br/acordaos.

Em análise Pedido de reexame interposto por Carmen Maria Martins Gomes.

Segunda Câmara

Ministério Público do Distrito Federal e dos Territórios.

3. Interessados/Responsáveis/Recorrentes:
3.1. Interessados: Carmen Maria Martins Gomes (XXX.356.800-XX); Carmen Maria Martins Gomes (XXX.356.800-XX).
3.2. Recorrente: Carmen Maria Martins Gomes (XXX.356.800-XX).

13.1. Ministros presentes: Bruno Dantas (Presidente), Augusto Nardes (Relator) e Raimundo Carreiro.
13.2. Ministro-Substituto convocado: Marcos Bemquerer Costa.
13.3. Ministro-Substituto presente: André Luís de Carvalho.

AUGUSTO NARDES

Ministro Bruno Dantas.

INTRODUÇÃO
1.	Trata-se de pedido de reexame (peças 13-25) interposto pela Sra. Carmen Maria Martins Gomes, promotora de justiça aposentada do MPDFT, contra o Acórdão 1349/2020-TCU-Plenário (peça 8) , que teve como relator o Excelentíssimo Senhor Ministro Bruno Dantas.
1.1.	A deliberação recorrida apresenta o seguinte teor:
	VISTOS, relatados e discutidos estes autos em que se aprecia aposentadoria instituída no âmbito do Ministério Público do Distrito Federal e dos Territórios,
	ACORDAM os Ministros do Tribunal de Contas da União, reunidos em sessão Plenária, diante das razões expostas pelo Relator, e com fundamento no art. 71, incisos III e IX, da Constituição Federal de 1988, c/c os arts. 1º, inciso V, 39, inciso II, e 45 da Lei 8.443/1992, e com os arts. 260, § 1º, 261, caput e § 1º, e 262, caput e § 2º, do Regimento Interno do TCU, em:
	9.1. considerar ilegal a aposentadoria de Carmen Maria Martins Gomes (XXX.356.800-XX) , negando o registro ao ato correspondente;
	9.2. dispensar o ressarcimento das quantias indevidamente recebidas de boa-fé (enunciado 106 da súmula da jurisprudência predominante do TCU) ;
	9.3. determinar ao Ministério Público do Distrito Federal e dos Territórios que:
	9.3.1. no prazo de 15 (quinze) dias, faça cessar os pagamentos decorrentes do ato ora considerado ilegal, sob pena de responsabilidade solidária da autoridade administrativa omissa, até a emissão de novo ato que contemple apenas a parcela única de subsídio, excluindo-se a VPNI de quintos e quaisquer outras vantagens incompatíveis com o regime remuneratório da interessada, a ser submetido à apreciação do TCU no prazo de 30 (trinta) dias;
	9.3.2. no prazo de 15 (quinze) dias, dê ciência do inteiro teor desta deliberação à interessada, esclarecendo-lhe que o efeito suspensivo proveniente da interposição de recurso não a exime da devolução dos valores percebidos indevidamente após a notificação sobre o presente acórdão, em caso de não provimento do recurso porventura impetrado;
	9.3.3. no prazo de 30 (trinta) dias, informe ao TCU as medidas adotadas, sem prejuízo de encaminhar comprovante sobre a data em que a interessada tomou conhecimento do contido no item anterior;
	9.4. dar ciência deste acórdão ao Ministério Público do Distrito Federal e dos Territórios (grifos acrescidos) .
HISTÓRICO
2. 	O ato de alteração de aposentadoria da recorrente foi julgado ilegal em virtude de contemplar o pagamento cumulativo de subsídio com parcela de quintos incorporados pelo exercício de cargo comissionado. Isso porque, com o advento da Emenda Constitucional 19/1998, foi instituído o regime de remuneração mediante parcela única de subsídio, nos termos do art. 39, § 4º, da Constituição Federal: 
"§ 4º O membro de Poder, o detentor de mandato eletivo, os Ministros de Estado e os Secretários Estaduais e Municipais serão remunerados exclusivamente por subsídio fixado em parcela única, vedado o acréscimo de qualquer gratificação, adicional, abono, prêmio, verba de representação ou outra espécie remuneratória, obedecido, em qualquer caso, o disposto no art. 37, X e XI."
2.1.	Assim, entendeu-se que, uma vez instituído o subsídio como forma de remuneração para determinada categoria, não haveria espaço para o pagamento de outras parcelas remuneratórias.
2.2.	Sobre o tema, vêm à balha as seguintes considerações do relator a quo:
 (...) nem mesmo o exercício de função comissionada já quando integrante da carreira remunerada por subsídio permite a manutenção da parcela de quintos, ante a inexistência de direito adquirido a regime de remuneração. Um bom exemplo dessa intelecção é a decisão exarada nos autos do RE 798.827/DF, por ocasião de embargos de declaração no agravo regimental, nos seguintes termos:
"Ementa: EMBARGOS DE DECLARAÇÃO NO AGRAVO REGIMENTAL NO RECURSO EXTRAORDINÁRIO. ADMINISTRATIVO. MEMBROS DO MINISTÉRIO PÚBLICO. VENCIMENTOS: VANTAGENS PESSOAIS CUMULADAS COM SUBSÍDIO MENSAL. DIREITO ADQUIRIDO A REGIME JURÍDICO. INEXISTÊNCIA. ABSORÇÃO PELO SUBSÍDIO. PRESERVAÇÃO DO MONTANTE GLOBAL DOS VENCIMENTOS. CONSTITUCIONALIDADE. OMISSÃO, CONTRADIÇÃO OU OBSCURIDADE. INEXISTÊNCIA. ERRO MATERIAL. INOCORRÊNCIA. EFEITOS INFRINGENTES. IMPOSSIBILIDADE. EMBARGOS DE DECLARAÇÃO DESPROVIDOS."
Voto do Ministro Luiz Fux
"A discussão envolvendo o direito a percepção de quintos por ter exercido o cargo de Promotor Chefe fica prejudicada, uma vez que a manutenção dessa vantagem na forma definida no acórdão recorrido está em desacordo com decisões do Tribunal.
Com efeito, a jurisprudência dominante na Corte é no sentido de que inexiste direito adquirido a regime jurídico, de sorte que, uma vez preservado o montante global dos vencimentos, é constitucional a absorção de vantagens pessoais adquiridas em dado sistema normativo, pela adoção de remuneração paga mediante subsídio em parcela única.
Além disso, conforme se observa dos precedentes citados, o Tribunal entende que o regime de subsídio é incompatível com outras parcelas remuneratórias de natureza mensal" (grifos acrescidos) .
ADMISSIBILIDADE
3.	Reitera-se o exame de admissibilidade contido na peça 26 do SAR/Serur, em que se propôs o conhecimento do recurso interposto, nos termos do artigo 48 da Lei 8.443/1992, c/c os artigos 285 e 286, parágrafo único, do RI/TCU, suspendendo-se os efeitos dos subitens 9.1, 9.3 e 9.3.1 do Acórdão 1349/2020-TCU-Plenário, em relação à recorrente. Observa-se que o Excelentíssimo Senhor Ministro João Augusto Ribeiro Nardes, mediante despacho de peça 29, concordou com a análise desta unidade técnica.
MÉRITO
4. Delimitação
4.1	Constitui objeto do presente recurso definir se:
	a) houve a incidência da decadência;
	b) a incorporação da parcela dos quintos está assegurada pela coisa julgada. 
5. Da decadência
5.1.	A recorrente aduz que teria incidido a decadência, com base no seguinte argumento:
5.2.	Tendo o julgamento do ato de alteração de aposentadoria ocorrido há mais de cinco anos após sua chegada no TCU, teria incidido a decadência.
Análise:
5.3.	O presente ato de alteração de aposentadoria foi disponibilizado ao TCU em 2/10/2015 (peça 3) e julgado em 27/5/2020 e, portanto, em menos de 5 anos.
5.4.	Sobre a decadência do poder/dever de a Administração rever os seus próprios atos e o exercício do controle externo por parte deste Tribunal, impende mencionar que o Supremo Tribunal Federal já se pronunciou acerca da não incidência da decadência administrativa, em face da inaplicabilidade do art. 54 da Lei 9.784/1999, aos processos por meio dos quais o TCU exerce sua competência constitucional de controle externo, prevista no inciso III do art. 71 da Constituição Federal, consoante entabulado no MS 24.859, verbis:
EMENTA: CONSTITUCIONAL. ADMINISTRATIVO. PENSÃO. T.C.U.: JULGAMENTO DA LEGALIDADE: CONTRADITÓRIO. PENSÃO: DEPENDÊNCIA ECONÔMICA.
I. - O Tribunal de Contas, no julgamento da legalidade de concessão de aposentadoria ou pensão, exercita o controle externo que lhe atribui a Constituição Federal, art. 71, III, no qual não está jungindo a um processo contraditório ou contestatório. Precedentes do STF. 
II. - Inaplicabilidade, no caso, da decadência do art. 54 da Lei 9.784/99. 
III. - Concessão da pensão julgada ilegal pelo TCU, por isso que, à data do óbito do instituidor, a impetrante não era sua dependente econômica. 
IV. - MS indeferido (destaque acrescido) .
5.5.	Ainda, com essa mesma orientação, vem à baila a manifestação do Ministro Marco Aurélio, ao apreciar o MS 27.966:
Quanto ao prazo previsto no artigo 54 da Lei nº 9.784/99, relativamente à revisão de atos administrativos, os pronunciamentos desta Corte são reiterados no sentido de não ser aplicável a ato complexo como é o da aposentadoria, vale dizer, fica afastado quando se faz em jogo a atuação do Tribunal de Contas da União, iniludivelmente também administrativa, apreciando o cálculo dos proventos da aposentadoria para homologá-la ou não - precedentes: Mandados de Segurança nº 24.997-8/DF, 25.090-9/DF e 25.192-1/DF, relatados pelo Ministro Eros Grau, com acórdãos publicados no Diário da Justiça de 1º de abril de 2005 - os concernentes aos dois primeiros - e 6 de maio de 2005, respectivamente. 
5.6.	Nesse sentir, este Tribunal editou a Súmula 278, que traz:
Os atos de aposentadoria, reforma e pensão têm natureza jurídica de atos complexos, razão pela qual os prazos decadenciais a que se referem o § 2º do art. 260 do Regimento Interno e o art. 54 da Lei nº 9.784/99 começam a fluir a partir do momento em que se aperfeiçoam com a decisão do TCU que os considera legais ou ilegais, respectivamente.
5.7.	Por conseguinte, descabe invocar o art. 54 da Lei 9.784/1999 quando a questão versar acerca da apreciação de atos sujeitos a registro e regulados, integral ou subsidiariamente, por lei específica, no caso a Lei 8.443/1992. Nesse sentido, v.g., é de se citar os seguintes julgados do STF: MS 25.440, MS 25.256, MS 25.192, MS 24.997 e MS 25.090.
5.8.	Assim, propõe-se a rejeição do argumento apresentado pela recorrente.
6. Da coisa julgada
6.1.	A recorrente aduz que teria havido violação à coisa julgada, com base nos seguintes argumentos:
6.2.	A interessada, em 09/02/2006, impetrou mandado de segurança visando a manutenção do pagamento dos "quintos" que vinham sendo pagos pela Administração do MPDFT. A segurança foi concedida no writ, em julgamento unânime realizado em 04/12/2007 pelo Conselho Especial do TJDFT, com a intimação da União para se defender e recorrer. 
6.3.	O acórdão que reconheceu o direito da recorrente transitou em julgado em 04/09/2015.
6.4.	Mas o direito da recorrente em continuar a perceber os "quintos" no período indicado na decisão recorrida não para por aí. No dia 31 de agosto de 2005, foi impetrado mandado de segurança com o mesmo objeto do acima citado, pela Associação do Ministério Público do Distrito Federal e Territórios, sendo a segurança também concedida.  
Análise:
6.5.	Sobre o mandado de segurança interposto pela Associação do Ministério Público do Distrito Federal e Territórios, cumpre observar que o Supremo Tribunal Federal, ao julgar o RE 573.232/SC, assim deliberou em acórdão de repercussão geral:
REPRESENTAÇÃO - ASSOCIADOS - ARTIGO 5º, INCISO XXI, DA CONSTITUIÇÃO FEDERAL. ALCANCE. O disposto no artigo 5º, inciso XXI, da Carta da República encerra representação específica, não alcançando previsão genérica do estatuto da associação a revelar a defesa dos interesses dos associados. TÍTULO EXECUTIVO JUDICIAL - ASSOCIAÇÃO - BENEFICIÁRIOS. As balizas subjetivas do título judicial, formalizado em ação proposta por associação, é definida pela representação no processo de conhecimento, presente a autorização expressa dos associados e a lista destes juntada à inicial.
6.6.	Na mesma toada, pelo seu caráter didático, merece ser transcrita a ementa do Resp 1.374.678 apreciado no STJ:
4. Ademais, não se desconhece que prevalece na jurisprudência do STJ o entendimento de que, indistintamente, os sindicatos e associações, na qualidade de substitutos processuais, detêm legitimidade para atuar judicialmente na defesa dos interesses coletivos de toda a categoria que representam, por isso, caso a sentença coletiva não tenha  uma delimitação expressa dos seus limites subjetivos,  a coisa julgada advinda da ação coletiva deve alcançar todas as pessoas da categoria, legitimando-as para a propositura individual da execução de sentença. 
5. No entanto, não pode ser ignorado que, por ocasião do julgamento do Recurso Extraordinário n. 573.232/SC, sob o regime do artigo 543-B do CPC, o Plenário do STF proferiu decisão, com repercussão geral, perfilhando entendimento acerca da exegese do art. 5º, inciso XXI, da Constituição Federal, em que fez distinção entre a representação, conferida pelo mencionado dispositivo às associações, da substituição processual dos sindicatos.
6.7.	Por via de consequência, no caso em apreço, o decidido nos autos do MS 2005.00.2.007499-1 somente aproveitaria à recorrente se comprovadas a sua filiação à Associação do Ministério Público do Distrito Federal e Territórios, bem como a sua autorização expressa para a representação na referida demanda.
6.8.	Ocorre que, embora a recorrente seja associada à Associação do Ministério Público do Distrito Federal e Territórios desde 8/6/1984 (peça 15) , não consta a sua autorização expressa para a referida associação representá-la na ação em testilha. Daí porque não se lhe aproveita o decidido na referida ação.
6.9.	Por outro lado, no que diz respeito ao mandado de segurança em que a recorrente é litisconsorte ativa (Processo 2006 00 2 001132-1, vide peças 19 e 20) , que tramitou no TJDFT, observa-se que efetivamente transitou em julgado em 4/9/2015 (peça 19, p. 54) , nos seguintes termos:
CONSTITUCIONAL - ADMINISTRATIVO - MANDADO DE SEGURANÇA - MEMBROS DO MPDFT - ADICIONAL POR TEMPO DE SERVIÇO E VANTAGENS PESSOAIS INCORPORADAS - ABSORÇÃO PELO SUBSÍDIO FIXADO EM PARCELA ÚNICA - TETO CONSTITUCIONAL - ARTIGOS 37, XI E 39, § 4.º DA CF - LEI N.º 14.144/05 - PREVALÊNCIA DO PRINCÍPIO DA IRREDUTIBILIDADE SALARIAL - PRECEDENTE DO COL. STF - SEGURANÇA CONCEDIDA PARCIALMENTE - UNÂNIME. 
I - Embora as Emendas Constitucionais n.ºs 19/98 e 41/03 tenham produzido a mudança no regime remuneratório para subsídio único relativamente aos agentes públicos relacionados no § 4.º do artigo 39 da CF, os conceitos de remuneração e subsídio, este como espécie do gênero remuneração, não se confundem, devendo a regra constitucional ser interpretada de forma harmônica e sistematizada com outros dispositivos de mesma envergadura constitucional. 
II - Nesse passo, as vantagens pessoais incorporadas ao patrimônio dos Impetrantes, e, por tal motivo, convoladas em direito adquirido, podem coexistir com o regime de subsídio, porquanto não se confunde este com a remuneração, cujo conceito é "o total dos valores percebidos, a qualquer título, pelos agentes públicos". 
III - A própria Constituição Federal, compondo o referido equilíbrio das normas constitucionais, mitigou a regra segundo a qual os agentes públicos serão remunerados por subsídio como parcela única, deixando à parte de tal espécie remuneratória direitos constitucionais como o 13.º salário, 1/3 de férias, dentre outros relacionados no § 3.º do artigo 39 da CF, aplicáveis, por força da referida norma, ao servidor público. 
IV - O histórico precedente julgado pela Excelsa Corte (MS24875) , o qual lançou importantes premissas quanto ao regime remuneratório do subsídio, entendeu pela possibilidade da coexistência das vantagens reconhecidas pela ordem constitucional com o recebimento do subsídio, limitada a remuneração, de regra, ao teto constitucional. Assim o fez quando reconheceu a manutenção do acréscimo de 20% sobre os proventos de aposentadoria dos Impetrantes, a título, evidentemente, de vantagem pessoal, tendo por primado, nos termos do voto de desempate do Exm.º Ministro Ricardo Lewandowski, o respeito ao princípio da irredutibilidade de vencimentos. 
V - Nesse mesmo julgamento, a Excelsa Corte deixou assente que o Adicional por Tempo de Serviço foi incorporado e extinto pelo regime remuneratório do subsídio, nos exatos termos do artigo 8.º, da EC n.º 41/03, cuja inconstitucionalidade foi incidentalmente rechaçada. 
VI - Em consonância com tais aspectos, encontra-se a Resolução n.º 09, de 05/06/2006, do Conselho Nacional do Ministério Público, uma vez que estabelece como exceção à conversão em parcela única do subsídio a incorporação de vantagens pessoais decorrentes de exercício de função de direção, chefia e assessoramento, limitado o seu valor ao teto remuneratório - art. 4.º, inc. V e parágrafo único. (Acórdão n. 295304, 20060020011321MSG, Relator LECIR MANOEL DA LUZ, Conselho Especial, julgado em 04/12/2007, DJ 10/03/2008 p. 44) .
6.10.	No que concerne à coisa julgada transitada em julgado supracitada, ela é incapaz de modificar o entendimento deste Tribunal acerca da matéria trazida aos autos e, independentemente do posicionamento do judiciário, deve ser mantido o julgamento pela ilegalidade da presente aposentadoria, tendo em vista a competência do TCU. 
6.11.	Nesse diapasão, merece destaque a doutrina do eminente Roberto Rosas:
No S.T.F. asseverou o Ministro Rafael de Barros Monteiro que as decisões do Tribunal de Contas não podem ser revistas pelo Poder Judiciário, a não ser quanto ao seu aspecto formal, palavras corroboradas na mesma assentada pelo Min. Djaci Falcão, considerando essas decisões com força preclusiva (R.E. 55.821 - R.T.J. 43/151) . Ainda quando o ato administrativo seja praticado pelo Tribunal de Justiça, não ficará imune à apreciação do Tribunal de Contas com competência para isso (R.E. 47.390 - R.T.J. 32/115, bem como com o exercício de auditoria financeira e orçamentária sobre as contas dos Três Poderes, inclusive  Legislativo (art. 70, § 3º - Const.) assim interpretado pelo S.T.F. na Representação 764 do Espírito Santo (R.T.J. 50/245) (apud Jorge Ulisses Jacoby Fernandes, in Tribunais de Contas do Brasil, Jurisdição e Competência, Belo Horizonte: Editora Fórum, 2003, p. 153) .
6.12.	No entanto, ensina Mauro Schiavi:
Diante do fortalecimento do Poder Judiciário, como sendo o órgão encarregado de dirimir os conflitos de interesse de forma definitiva, no decorrer dos séculos, a proteção à coisa julgada foi adquirindo maior prestígio nas legislações, como sendo uma garantia da cidadania e destinada à manutenção da segurança das relações jurídicas.
Atualmente, no Direito brasileiro, a proteção à coisa julgada tem assento constitucional (art. 5º, inciso XXXVI, da CF) , como sendo uma garantia fundamental do indivíduo e uma cláusula pétrea constitucional (art. 60, § 4º) . Desse modo, somente nas hipóteses taxativas que a lei disciplinar, diante de um vício grave existente na decisão transitada em julgado e diante das circunstâncias socialmente inadequadas em que ele se formou, é possível o manejo da chamada ação rescisória para desconstituir uma sentença ou acórdão já transitados em julgado (in Manual de Direito Processual do Trabalho, 4ª ed., São Paulo: LTr, 2011, p. 1.178) . 
6.13.	Por conseguinte, por mais absurdo que seja o provimento jurisdicional, deve-se observar que a coisa julgada é de ordem pública. Daí a inveterada eficácia que se lhe atribui, de transformar o branco em negro e o quadrado em redondo (facit de albo nigrum et de quadratum rotundum) , segundo o vetusto anexim de origem romana. É dizer: stare decisis et non quieta movere (mantenha-se a decisão e não se moleste o que foi decidido) .
6.14.	Posta assim a questão, é de se negar provimento ao presente recurso, no sentido de se manter o julgamento pela ilegalidade da presente aposentadoria, com a negativa de seu registro, sem, contudo, se determinar a cessação do pagamento de quintos. Noutro falar, é de tornar insubsistente o subitem 9.3.1 do acórdão recorrido. Isso porque essa intelecção preserva a independência e a autonomia do Tribunal de Contas da União, para, nos termos do art. 71, inciso III, da Constituição Federal, apreciar a legalidade dos atos sujeitos a registro, garantindo, ao mesmo tempo, o respeito à tutela judicial, pois não se determinaria as suspensões dos pagamentos por ela garantidos.
CONCLUSÃO
7.	Diante do exposto, conclui-se que: 
	a) não houve a incidência da decadência;	
	b) há decisão judicial transitada em julgado que assegura a continuidade do pagamento da aposentadoria, nos termos deferidos pelo MPDFT.
7.1.	Ex positis, opina-se pela negativa de provimento do presente recurso, sem embargo de se tornar insubsistente o subitem 9.3.1 do Acórdão 1349/2020-TCU-Plenário.
PROPOSTA DE ENCAMINHAMENTO
8.	Diante do exposto, com base no art. 48 da Lei n. 8.443/92, submete-se o presente processo à consideração superior, propondo-se a adoção das seguintes medidas:
		a) conhecer do presente pedido de reexame, para, no mérito, negar-lhe provimento, sem embargo de se tornar insubsistente o subitem 9.3.1 do Acórdão 1349/2020-TCU-Plenário;
		b) cientificar a recorrente e os demais interessados do acórdão que vier a ser prolatado, ressaltando-se que o relatório e o voto que o acompanharem podem ser consultados no endereço www.tcu.gov.br/acordaos, no dia seguinte ao de sua oficialização.

Luiz Claudio de Almeida Abreu (301/OAB-DF), Marcelo Antônio Rodrigues Viegas (18.503/OAB-DF) e outros, representando Carmen Maria Martins Gomes.

Procurador Marinus Eduardo De Vries Marsico.

PESSOAL. ATO DE APOSENTADORIA. ENTRADA NO TRIBUNAL HÁ MENOS DE CINCO ANOS. CONCESSÃO DE QUINTOS POR FUNÇÕES COMISSIONADAS EXERCIDAS ENTRE 8/4/1998 E 4/9/2001. DECISÃO JUDICIAL. ILEGALIDADE. NEGATIVA DE REGISTRO. DETERMINAÇÕES.

APOSENTADORIA (APOS)

Secretaria de Recursos (Serur); Secretaria de Fiscalização de Integridade de Atos e Pagamentos de Pessoal e de Benefícios Sociais (Sefip).

Examina-se pedido de reexame interposto pela Sra. Carmen Maria Martins Gomes, promotora de justiça aposentada do MPDFT, contra o Acórdão 1349/2020-TCU-Plenário (peça 8) , relatado pelo Excelentíssimo Senhor Ministro Bruno Dantas, que julgou ilegal referido ato de concessão de aposentadoria.
2.	De plano, ratifico o exame preliminar de admissibilidade no sentido de conhecer do recurso, vez que preenchidas as condições previstas no art. 48 da Lei nº 8.443/92.
3.	No mérito, assiste razão à Secretaria de Recursos (Serur) , acompanhada pelo Ministério Público de Contas, cujos argumentos incorporo às minhas razões de decidir, quanto à negativa de provimento do recurso.
4.	Em questão a possibilidade de pagamento cumulativo de quintos com subsídio, tema em que se formou pacífica jurisprudência neste Tribunal no sentido da impossibilidade do pagamento de vantagem remuneratória de caráter permanente, como quintos, adicional de tempo de serviço, e outras, no regime de subsídios definido pelo art. 39, § 4º, da CF/1988.
5.	Seguiram esse entendimento inúmeras outras decisões do TCU, entre as quais cito: Acórdão 1041/2021-TCU-Plenário (Relator Ministro Walton Alencar Rodrigues) ; Acórdão 7.635/2021 (Relator Ministro Walton Alencar Rodrigues) ; Acórdão 11.282/2020 (Relator Ministro-Substituto Marcos Bemquerer Costa) ; e Acórdão 12.463/2020 (Relator Ministro-Substituto André Luis de Carvalho) , todos da 1ª Câmara, além do Acórdão 1121/2020-TCU-Plenário (Relator Ministro Bruno Dantas) .
6.	No caso concreto, há menção à existência de decisão judicial transitada em julgado que ampara o pagamento questionado por esta E. Corte. De fato, conforme consta do Processo 2006 00 2 001132-1, cujo trânsito em julgado se deu em 4/9/2015 (peça 19, p. 54) , o pagamento de parcela de quintos, mesmo no regime de subsídio, encontra-se respaldado.
7.	Acompanho, quanto a este aspecto, a proposta da Serur:
	6.14.	Posta assim a questão, é de se negar provimento ao presente recurso, no sentido de se manter o julgamento pela ilegalidade da presente aposentadoria, com a negativa de seu registro, sem, contudo, se determinar a cessação do pagamento de quintos. Noutro falar, é de tornar insubsistente o subitem 9.3.1 do acórdão recorrido. Isso porque essa intelecção preserva a independência e a autonomia do Tribunal de Contas da União, para, nos termos do art. 71, inciso III, da Constituição Federal, apreciar a legalidade dos atos sujeitos a registro, garantindo, ao mesmo tempo, o respeito à tutela judicial, pois não se determinaria as suspensões dos pagamentos por ela garantidos.
Ante as razões expostas, VOTO no sentido de que seja negado provimento a este pedido de reexame, nos termos do acórdão que ora submeto à apreciação deste Colegiado.
TCU, Sala das Sessões, em 23 de novembro de 2021.
Ministro JOÃO AUGUSTO RIBEIRO NARDES 
Relator